宣示判決筆錄
原      告  台北富邦商業銀行股份有限公司

法定代理人  程耀輝  
訴訟代理人  陳朝舜  
被      告  嘉亮水電工程有限公司

兼  法  定
代  理  人  林坤龍  
被      告  林芳如  
上列當事人間111年度中簡字第1135號請求返還借款事件，於中
華民國111年5月20日上午9時35分整在臺灣臺中地方法院臺中簡
易庭宣示判決，出席職員如下：
    法      官  林筱涵
    書  記  官  張峻偉
朗讀案由。
法官朗讀主文宣示判決如下：
    主    文
被告應連帶給付原告新臺幣貳拾玖萬陸仟柒佰柒拾肆元，及自民
國一一○年八月三十一日起至清償日止，按週年利率百分之六點
二四計算之利息，暨自民國一一○年十月一日起至清償日止，其
逾期在六個月以內者，按上開利率百分之十；逾期超過六個月部
分，按上開利率百分之二十計算之違約金。
訴訟費用新臺幣參仟貳佰元由被告連帶負擔。
本判決得假執行。
    事實及理由之要領
一、原告主張：被告嘉亮水電工程有限公司於民國108年5月29日
    向原告借款新臺幣（下同）100萬元，約定借款期間自108年
    5月31日起至111年5月31止，利息按指數型房貸牌告基準利
    率加碼年利率百分之5.44計算（現為百分之6.24），被告應
    按月依年金法攤還本息，如未依約還款，除喪失期限利益，
    全部債務視為到期外，並加計逾期在6 個月以內者，按前開
    利率10%，逾期超過6 個月部分，按前開利率20% 計算之違
    約金。詎被告嘉亮水電工程有限公司僅繳納本息至110年8月
    30日止，尚積欠本金296,774元未依約清償。又被告林坤龍
    、林芳如與原告於108年5月29日另簽訂保證書，同意就被告
    嘉亮水電工程有限公司對原告現在及將來基於授信關係所生
    之債務，包括利息、遲延利息、違約金等，以120萬元為最
    高限額，負連帶清償責任，是其2人自應就本件被告嘉亮水
    電工程有限公司所欠債務負連帶清償之責。為此，爰依消費
    借貸及連帶保證之法律關係提起本件訴訟，並聲明如主文第
    一項所示。
二、上開原告主張之事實，業據其提出保證書、授信額度動用計
    授權約定書、授信總約定書、授信核定通知書、放款帳款明
    細表、利率變動表為證。被告已於相當時期受合法之通知，
    而於言詞辯論期日不到場，亦未提出準備書狀爭執，依民事
    訴訟法第436 條第2 項適用第280 條第3 項、第1 項規定，
    視同自認，堪信原告主張之事實為真正。從而，原告依消費
    借貸及連帶保證之法律關係，請求被告給付如主文第一項所
    示之金額，為有理由，應予准許。
三、訴訟費用負擔及假執行宣告之依據：民事訴訟法第85條第2
    項、第389條第1項第3款。
如不服本判決，應於送達後20日內，向本院提出上訴狀並表明上
訴理由，如於本判決宣示後送達前提起上訴者，應於判決送達後
二十日內補提上訴理由書（須附繕本）。如委任律師提起上訴者
，應一併繳納上訴審裁判費。
中　　華　　民　　國　　111 　年　　5 　　月　　20　　日
                  臺灣臺中地方法院臺中簡易庭
                                  法  官  林筱涵
                                  書記官  張峻偉
以上正本證明與原本無異。
中　　華　　民　　國　　111 　年　　5 　　月　　20　　日
                                  書記官  張峻偉